臺灣高等法院臺中分院刑事判決　　　　　　　　　　九十年度上易字第二二四七號
　　上　訴　人　臺灣彰化地方法院檢察署檢察官
　　被　　　告　丁○○
右上訴人因被告侵占案件，不服臺灣彰化地方法院九十年度易字第一０一三號中華民
國九十年七月二十五日第一審判決（起訴案號：臺灣彰化地方法院檢察署九十年度偵
字第二一一七號），提起上訴，並移送本院併案審理（台灣彰化地方法院檢察署九十
年度偵字第五九四九號），本院判決如左：
    主      文
原判決撤銷。
丁○○連續意圖為自已不法之所有，而侵占對於業務上所持有之物，處有期徒刑壹年
參月。緩刑肆年。
    事      實
一、丁○○基於意圖為自已不法之所有侵占之概括犯意，(1)、於任職甲○○○股份有
    限公司（下稱建統公司）業務員期間，負責汽車銷售及汽車保險之招攬暨車款、
    保險費之收取業務，因生活上急需用錢，竟連續於民國（以下同）八十九年十月
    二十五日、九十年一月三日、九十年一月六日、九十年一月九日及九十年一月十
    日或其後二日內之不詳時間，在彰化縣花壇鄉○○路○段三五號建統公司所在地
    等處，將其業務上所持有客戶筡黃秀鳳、蕭秀霞、蔡火棟、尚華珠寶企業社等所
    交付之車輛保險費或車款各新臺幣（以下同）五千四百四十二元、三萬三千元、
    四千二百八十元、十四萬二千元及二千四百五十一元，先後予以侵占入己，而未
    報繳建統公司，其得手後，供己繳納貸款或其他支出。(2)、丁○○復於九十年五
    月二十二日，利用在彰化縣大村鄉○○路○段五十九號丙○○○有限公司（下稱
    富眾公司）擔任業務員之際，將客戶郭豐杞繳付之面額六萬八千一百六十六元保
    險費支票一張，予以侵占挪作己用。嗣先後為建統公司及富眾公司發覺而提起告
    訴。
二、案經建統公司訴請臺灣彰化地方法院檢察署檢察官偵查起訴，復經檢察官移送本
    院併案審理。
    理      由
一、右揭事實，業據被告於偵查、原審及本院均坦承不諱，核與告訴人建統公司、富
    眾公司所指訴被侵占情節相符，復有交車記錄表、汽車保險要保書、明細表及支
    票存根等影本附卷足資佐證，顯見被告之自白與事實相符，堪可採信。事證明確
    ，被告之犯行，堪以認定。
二、核被告所為係犯刑法第三百三十六條第二項之業務侵占罪。其先後多次侵占之犯
    行，時間緊接，所犯係犯罪構成要件相同之罪，顯係基於概括之犯意為之，為連
    續犯，依法以一罪論，並加重其刑。被告所為事實欄(2)所示之侵占犯行，雖未經
    檢察官起訴，惟此部分與經起訴論罪部分有連續犯裁判上一罪關係，復經檢察官
    移送併案審理，本院自得依法論究。原審以被告罪證明確，依法論罪科刑，固非
    無見，惟查：原判決未及審酌被告所為連續侵占行為之中，關於事實欄(2)所示之
    犯行，尚有未合。檢察官上訴意旨亦指摘及此，原判決自屬無可維持，應由本院
    撤銷改判。爰審酌被告係正處青壯年時期之人，不思向上，竟連續多次侵占他人
    財物，危害他人財產法益，念其犯罪後已坦白承認，且與富眾公司達成和解（提
    出富眾公司收據及撤回告訴狀等影本為憑，見本院卷第十九、二十頁），有悛悔
    之意等一切情狀，量處如主文第二項所示之刑。查被告前未曾受有期徒刑以上刑
    之宣告，此有臺灣彰化地方法院檢察署刑案資料查註紀錄表一紙在卷可稽，其經
    此次偵查、審判程序及科刑之教訓，應知警惕而無再犯之虞，所宣告之刑，認以
    暫不執行為適當，併予宣告緩刑四年，以勵自新。
據上論斷，應依刑事訴訟法第三百六十九條第一項前段、第三百六十四條、第二百九
十九條第一項前段，刑法第五十六條、第三百三十六條第二項，第七十四條第一款，
罰金罰鍰提高標準條例第一條前段，判決如主文。
本案經檢察官乙○○到庭執行職務。
中      華      民      國　    九十一     年     一      月     九 　　日
                                臺灣高等法院臺中分院刑事第七庭
                                      審判長法　官　林　榮　龍
                                            法　官  黃　日　隆
                                            法  官　江　錫　麟
右正本證明與原本無異。
不得上訴。
                                            書記官　謝　雅　惠
中      華      民      國　    九十一     年     一      月     十 　　日
刑法第三百三十六條：
對於公務上或因公益所持有之物，犯前條第一項之罪者，處一年以上七年以下有期徒
刑，得併科五千元以下罰金。
對於業務上所持有之物，犯前條第一項之罪者，處六月以上五年以下有期徒刑，得併
科三千元以下罰金。
前二項之未遂犯罰之。
                    　　　　　　　　　　　　　　　　　　　　　　　　　　Ｒ
